臺灣屏東地方法院屏東簡易庭小額民事判決
111年度屏小字第488號
原      告  第一產物保險股份有限公司

法定代理人  李正漢  
訴訟代理人  陳萬得  
被      告  陳美珠  
上列當事人間請求損害賠償事件，本院於民國111年11月14日言
詞辯論終結，判決如下：
    主  文
一、被告應給付原告新臺幣（下同）12,783元及自民國111年8月
    26日起至清償日止，按週年利率5%計算之利息。
二、原告其餘之訴駁回。
三、訴訟費用1,000元由被告負擔157元，餘由原告負擔。
四、本判決第一項得假執行，但被告如以12,783元為原告預供擔
    保，得免為假執行。
    事實及理由
一、被告經合法通知，未於言詞辯論期日到場，核無民事訴訟法
    第386條各款所列情形，爰依原告聲請，由其一造辯論而為
    判決。
二、原告主張：被告於民國109年8月11日18時許，駕駛車牌號碼
    ：000-0000號自用小客車，於行經屏東縣○○市○○街00號處時
    ，因未注意車前狀況，致碰撞原告所承保、由訴外人吳念璟
    所駕駛之車牌號碼：000-0000號自用小客車（下稱系爭車輛
    ），系爭車輛因而受損（下稱系爭事故），被告應負損害賠
    償責任。系爭車輛經送維修後，所需之修理費用共81,405元
    （零件費用46,555元、鈑金費用13,900元、塗裝費用20,950
    元），原告已依保險契約為給付。而訴外人吳念璟當時係行
    經無號誌路口，但未依讓路標線指示讓幹道車先行，為系爭
    事故發生之肇事主因，故應負七成過失責任。為此，爰依保
    險法第53條及侵權行為之法律關係，請求被告賠償原告上開
    修繕費用等語。並聲明：被告應給付原告81,405元，及自起
    訴狀繕本送達翌日起至清償日止，按週年利率5%計算之利息
    。
三、被告未於言詞辯論期日到場，亦無提出書狀作何聲明或陳述
    。
四、按汽車、機車或其他非依軌道行駛之動力車輛，在使用中加
    損害於他人者，駕駛人應賠償因此所生之損害。但於防止損
    害之發生，已盡相當之注意者，不在此限。不法損害他人之
    物者，被害人得請求賠償其物因毀損所減少之價額。民法第
    191條之2、第196條分別定有明文。原告前開主張，業據其
    提出汽車保險計算書、電子發票證明聯、道路交通事故初步
    分析研判表、道路交通事故現場圖、系爭車輛行照影本、英
    屬維京群島太古國際汽車股份有限公司台灣分公司估價單、
    服務維修費清單、系爭車輛受損照片等件為證（見本院卷第
    7至16頁），並有屏東縣政府警察局111年8月5日屏警交字第
    11134914100號函所檢附之道路交通事故現場圖、肇事現場
    略圖、道路交通事故當事人登記聯單、道路交通事故照片黏
    貼紀錄表及道路交通事故初步分析研判表等件存卷可考（見
    本院卷第23至25、28至41頁），又被告已於相當時期受合法
    之通知，而於言詞辯論期日不到場，亦未提出書狀予以爭執
    ，依民事訴訟法第280條第3項準用第1項規定，視為自認，
    故堪信原告前開主張為真實。
五、又按物被毀損時，修復費用以必要者為限。其材料更換，既
    以新品替換舊品，計算材料零件之損害賠償數額時，應扣除
    折舊始屬合理（最高法院77年度第9次民事庭會議決議(一)
    參照）。經查，系爭車輛應支出之維修費用共81,405元（零
    件費用46,555元、鈑金費用13,900元、塗裝費用20,950元）
    ，有上開車輛估價單及發票為證，然依上揭規定，其中新零
    件更換舊零件之零件折舊部分非屬必要費用，應予扣除，始
    屬合理。復參以行政院所頒固定資產耐用年數表及固定資產
    折舊率表，非運輸業用客車之耐用年數為5年，依平均法計
    算其折舊結果（即以固定資產成本減除殘價後之餘額，按固
    定資產耐用年數表規定之耐用年數平均分攤，計算折舊額）
    ，每年折舊率為5分之1，並參酌營利事業所得稅查核準則第
    95條第6項規定「固定資產提列折舊採用定率遞減法者，以1
    年為計算單位，其使用期間未滿1年者，按實際使用之月數
    相當於全年之比例計算之，不滿1月者，以1月計」，而系爭
    車輛係非運輸業用之小客車，於104年2月出廠，有行車執照
    影本1紙在卷可考（見本院卷第10頁），雖不知實際出廠之
    日，惟參酌民法第124條第2項規定，推定為該月15日出廠。
    迄本件車禍發生時即109年8月11日，已使用5年6月（實際為
    5年5月27日，然不滿1月者，以1月計）而逾非運輸業用客車
    之耐用年數，是系爭車輛之修繕費用中關於更換零件部分之
    46,555元，僅得以殘價計算，即為7,759元【計算方式：殘
    價＝取得成本÷(耐用年數＋1)即46,555÷(5+1)≒7,759（小數點
    以下均四捨五入）】。再加計毋庸折舊之鈑金費用13,900元
    及塗裝費用20,950元，並扣除原告自應負擔之七成過失責任
    後，原告所得請求被告賠償之範圍為12,783元（計算式：（
    7,759元＋13,900元＋20,950元）30%＝12,783元）。至逾前開
    範圍之請求，即屬無據。
六、末按遲延之債務，以支付金錢為標的者，債權人得請求依法
    定利率計算之遲延利息；應付利息之債務，其利率未經約定
    ，亦無法律可據者，週年利率為百分之5；給付無確定期限
    者，債務人於債權人得請求時，經其催告而未為給付，自受
    催告時起，負遲延責任。其經債權人起訴而送達訴狀，或依
    督促程序送達支付命令，或為其他相類之行為者，與催告有
    同一之效力，民法第233條第1項前段、第203條、第229條第
    2項分別定有明文。本件原告請求被告賠償損害，係以支付
    金錢為標的，是原告請求被告給付12,783元，及自起訴狀繕
    本送達（於111年8月15日寄存送達，經10日於同年8月25日
    生效，見本院卷第44頁送達證書）翌日即111年8月26日起至
    清償日止，按週年利率5%計算之利息，為有理由，應予准許
    。
七、綜上所述，原告依侵權行為及保險法第53條之規定，訴請被
    告給付原告12,783元及自111年8月26日至清償日止，按週年
    利率5%計算之利息，為有理由，應予准許；逾此部分之請求
    則無理由，應予駁回。
八、本件係就民事訴訟法第436條之8第1項適用小額程序所為被
    告敗訴之判決，依同法第436條之20規定，應依職權宣告假
    執行，並依同法第436條第2項準用第392條第2項規定，職權
    宣告被告於預供擔保後，得免為假執行。另依同法第436條
    之19第1項規定，確定本件訴訟費用額為1,000元（即第一審
    裁判費），並如主文第3項所示負擔比例。
九、訴訟費用負擔之依據︰民事訴訟法第79條。
中　　華　　民　　國　　111 　年　　11　　月　　24　　日
                  屏東簡易庭  法  官  藍家慶
以上為正本，係照原本作成。
如不服本判決，應於判決送達後20日內，以判決違背法令為理由
，向本院提出上訴狀並表明上訴理由（上訴理由應表明：一、原
判決所違背之法令及具體內容；二、依訴訟資料可認為原判決有
違背法令之具體事實），如未表明上訴理由者，應於上訴後20日
內向本院提出上訴理由書。如委任律師提起上訴者，應一併繳納
上訴審判裁判費。
中　　華　　民　　國　　111 　年　　11　　月　　24　　日
                              書記官  鍾嘉芸